【裁判字號】    99,審訴,2392
【裁判日期】    990728
【裁判案由】    毒品危害防制條例
【裁判全文】
臺灣高雄地方法院刑事判決            99年度審訴字第2392號
公  訴  人  臺灣高雄地方法院檢察署檢察官
被      告  甲○○
上列被告因毒品危害防制條例案件，經檢察官提起公訴（99年度
毒偵字第3416號），被告就被訴事實為有罪之陳述，經告知簡式
審判程序之旨，並聽取被告與公訴人之意見後，本院合議庭裁定
由受命法官獨任進行簡式審判程序，本院判決如下：
    主  文
甲○○施用第一級毒品，累犯，處有期徒刑捌月；扣案第一級毒
品海洛因壹包（含包裝袋，驗前淨重零點零捌玖公克、驗後淨重
零點零柒捌公克），沒收銷燬之。
    事  實
一、甲○○洲前於民國89年間，因施用毒品案件，經臺灣臺南地
    方法院裁定送觀察、勒戒，認有繼續施用毒品之傾向，再裁
    定令入戒治處所施以強制戒治、停止戒治、撤銷停止戒治，
    而於91年12月7 日強制戒治執行完畢釋放，由臺灣臺南地方
    法院檢察署檢察官以91年度戒毒偵字第421 號不起訴處分確
    定。又於94年、95年間，因竊盜、施用毒品等案件，經臺灣
    臺南地方法院以94年度易字第849 號、94年度訴字第1590號
    、臺灣高等法院臺南分院以95年度上易字第第402 號、臺灣
    臺南地方法院以95年度訴字第432 號，各判處有期徒刑7 月
    、1 年、1 年6 月、10月，嗣經裁定減刑為有期徒刑3 月15
    日、6 月、9 月、5 月，且定應執行刑為有期徒刑9 月、1
    年1 月確定，並於97年7 月14日縮短刑期執行完畢。詎甲○
    ○仍不知悔改，竟基於施用第一級毒品之犯意，於99年4 月
    27日下午5 時許，在臺南市中山公園內，以將第一級毒品海
    洛因置入針筒內，摻水稀釋後，注射靜脈血管之方式，施用
    第一級毒品海洛因1 次。嗣於99年4 月28日下午5 時50分許
    ，在臺南縣善化鎮○○路3 巷1 號前，為警查獲，經徵得其
    同意採尿送驗結果呈嗎啡、可待因陽性反應，並扣得第一級
    毒品海洛因1 包（驗前淨重0.089 公克、驗後淨重0.078 公
    克），始獲上情。
二、案經臺南縣警察局善化分局報告臺灣臺南地方法院檢察署呈
    請臺灣高等法院檢察署檢察長令轉臺灣高雄地方法院檢察署
    偵查起訴。
    理  由
一、按案件由犯罪地或被告之住所、居所或所在地之法院管轄，
    刑事訴訟法第5 條第1 項有明文規定。又所謂被告所在地，
    係指其身體所在之地，並以起訴時為標準，至其所在之原因
    ，無論自由與強制，皆所不問（最高法院48年臺上字第837
    號判例、87年度臺非字第370 號判決意旨參照）。查被告甲
    ○○自99年5 月7 日起，即在臺灣高雄第二監獄執行，嗣於
    99年7 月8 日始移至臺灣屏東監獄執行迄今，此有臺灣高等
    法院被告前案紀錄表、臺灣高等法院在監在押全國紀錄表各
    1 份在卷可參，是檢察官於99年7 月5 日向本院提起公訴時
    ，被告之所在地係在本院管轄範圍內之高雄第二監獄，是以
    本院對被告本件犯罪有管轄權，合先敘明。
二、本件被告所犯係死刑、無期徒刑、最輕本刑為3 年以上有期
    徒刑以外之罪，其於準備程序中就被訴事實為有罪之陳述，
    經本院告知簡式審判程序之旨，並聽取公訴人及被告意見後
    ，合議庭裁定由受命法官獨任進行簡式審判程序，合先敘明
    。
三、訊據被告對於上揭時、地，施用第一級毒品海洛因之事實，
    坦承不諱；而被告為警查獲所採之尿液檢體，經送長榮大學
    以酵素免疫法及氣相層析質譜法檢驗結果，呈現嗎啡、可待
    因陽性反應，此有長榮大學99年5 月10日確認報告暨臺南縣
    警察局善化分局偵辦「毒品危害防制條例」案犯嫌尿液送驗
    編號暨年籍對照表（編號：099F054 號）各1 份附卷可稽；
    且扣案之白色粉末1 包，經送高雄市立凱旋醫院鑑驗之結果
    ，確含有第一級毒品海洛因成分（驗前淨重0.089 公克、驗
    後淨重0.078 公克）無訛，有該高雄市立凱旋醫院99年5 月
    24日濫用藥物成品檢驗鑑定書1 份在卷可佐，是被告施用第
    一級毒品之犯行，堪以認定，應予依法論科。
四、核被告所為，係犯毒品危害防制條例第10條第1 項之施用第
    一級毒品罪。被告持有第一級毒品後進而施用，其持有之低
    度行為應為施用之高度行為所吸收，故不另論其持有毒品罪
    。被告前因竊盜、施用毒品等案件，經法院分別判處有期徒
    刑7 月、1 年、1 年6 月、10月，嗣經裁定減刑且定應執行
    刑為有期徒刑9 月、1 年1 月確定，並於97年7 月14日執行
    完畢，有臺灣高等法院被告前案紀錄表1 份在卷可佐，是被
    告於有期徒刑執行完畢後，5 年內故意再犯本件有期徒刑以
    上之罪，為累犯，應依法加重其刑。本院審酌被告前因施用
    毒品案件，經觀察、勒戒及強制戒治程序，由檢察官不起訴
    處分，再因施用毒品案件，經法院判刑確定，並執行完畢後
    ，仍不知悛悔，再次施用毒品自戕其身，顯然缺乏戒絕毒品
    之決心，惟念及被告坦承施用第一級毒品之事實，且其行為
    尚未害及他人，並斟酌被告之犯罪動機、手段、持有毒品數
    量，以及被告之智識程度等一切情狀，量處如主文所示之刑
    。扣案之白色粉末1 包，業經高雄市立凱旋醫院鑑驗係均屬
    第一級毒品海洛因無訛，已如前述，而包裝袋與其上殘留之
    毒品，已難以分析剝離，應依毒品危害防制條例第18條第1
    項前段規定，不問屬於犯人與否，併宣告沒收銷燬之，至於
    送鑑耗損之海洛因粉末，既已滅失，自無庸再予宣告沒收銷
    燬之必要。
據上論斷，應依刑事訴訟法第273 條之1 第1 項、第299 條第1
項前段，毒品危害防制條例第10條第1 項、第18條第1 項前段，
刑法第11條、第47條第1 項，判決如主文。
本案經檢察官杜妍慧到庭執行職務。
中    華    民    國    99    年    7     月    28    日
                  刑事第十庭  法  官  高增泓
以上正本證明與原本無異。
如不服本判決，應於收受送達後10日內向本院提出上訴書狀。
中    華    民    國    99    年    7     月    28    日
                              書記官  王淑娟
附錄本判決論罪科刑法條全文：
毒品危害防制條例第10條
施用第一級毒品者，處6月以上5年以下有期徒刑。
施用第二級毒品者，處3年以下有期徒刑。

司法院資訊處製作；財團法人民間司法改革基金會備份。
